# 探讨合并报表中的往来账抵消问题

提问人：kuaijiborden 时间：2020-03-18 08:05:21
最近做合并报表,遇到往来账的抵消问题,如果大家有兴趣,希望探讨以下,1. 如果A公司和B公司是关联子公司,A期初账面上应收B 100元,同时A期初账面上应付B公司 50 元,而B公司账面上显示应付A公司 50 元,此时期初的抵消分录个人的看法是借:应付账款 50 元,贷应付账款 50 元,不知道是否合适.
2.账面上A公司应付B公司利息 500 元,而B公司没有入账,并且表示以后也不会入账,这时往来账不平,时间也比较久远,A公司也一直没有支付,并且不知道什么时候支付,此时是否把应付利息账面上处理掉,怎样处理为好.

回答人：chenyiwei
1 、这种情况下还是首先建议在对账的基础上调整其中一方或双方的账务，将调整一致的账务和个别报表作为编制合并报表的基础。
2 、同样建议首先对账核实原因，依据核对一致的结果进行账务调整（如构成会计差错的，应按照前期差错更正的规定进行衔接处理），自然合并报表可以抵平。